最高法院刑事判決　　　　　　　　　　　　　　　八十八年度台上字第二○五六號
　　上　訴　人　甲○○
右上訴人因違反麻醉藥品管理條例案件，不服台灣高等法院中華民國八十六年三月三
十一日第二審判決（八十六年度上訴字第六八七號，起訴案號：台灣士林地方法院檢
察署八十五年度偵字第一三三三、三二九五號），提起上訴，本院判決如左：
    主  文
原判決關於甲○○非法販賣化學合成麻醉藥品部分撤銷，發回台灣高等法院。
其他上訴駁回。
    理  由
一撤銷發回部分
本件原判決認定上訴人甲○○意圖營利，基於概括之犯意，於民國（以下同）八十四
年十二月間，先後兩次，在其台北縣淡水鎮南勢埔十三號住處，以每次一包，每包新
台幣（以下同）二千元之價格，出售化學合成麻醉藥品安非他命與徐永昌非法吸食等
情，因認第一審判決論處上訴人連續非法販賣化學合成麻醉藥品（累犯）罪刑，為無
不合，予以維持，駁回上訴人此部分在第二審之上訴，固非無見。
惟按認定犯罪事實所憑之證據，其為訴訟上之證明，必須達於一般人均可得確信其為
真實而無可懷疑之程度，始得據為被告有罪之證明，倘若犯罪事實之證明尚未達於此
一程度，審理事實之法院即應盡職權調查證據，使之達於可得確信之程度，方為適法
。本件原判決以證人徐永昌之供述為唯一之論據，而該證人先後所供購買之時間、地
點、次數均互有歧異，是此項證據，是否已達於一般人均可得確信之程度，尚非無疑
，原審未進而調查其他事證，以澄清此項合理之懷疑，調查之職責尚有未盡。又所謂
販賣行為，須以營利之意思而販入或賣出，方足構成，而上訴人是否以營利之意思而
販入或賣出，原判決未據說明其認定之理由，顯有理由不備之違法，上訴人上訴意旨
指摘原判決關於非法販賣化學合成麻醉藥品部分不當，尚非全無理由，應認此部分有
撤銷發回更審之原因。至麻醉藥品管理條例業經修正為毒品危害防制條例，並於八十
七年五月二十日公布，原判決未及比較新舊法律予以適用，案件既經發回，併予指明
。
二駁回部分
按刑事訴訟法第三百七十六條所列各罪之案件，經第二審判決者，不得上訴於第三審
法院，法有明文，本件上訴人甲○○因連續非法吸用化學合成麻醉藥品部分，原審依
修正前麻醉藥品管理條例第十三條之一第二項第四款論處罪刑，查該條款之罪係屬刑
事訴訟法第三百七十六條第一款之罪，既經第二審判決，自不得上訴於第三審法院，
上訴人提起上訴，顯為法所不許，應予駁回。
據上論結，應依刑事訴訟法第三百九十七條、第四百零一條、第三百九十五條前段，
判決如主文。
中      華      民      國    八十八    年      四      月    二十二    日
                              最高法院刑事第十庭
                                  審判長法官  莊  登  照
                                        法官  洪  明  輝
                                        法官  蔡  清  遊
                                        法官  黃  一  鑫
                                        法官  林  秀  夫
      右正本證明與原本無異
                                              書  記  官
中      華      民      國    八十八    年      四      月    二十八    日
